Inventaris van de bestekken betreffende de Spoorwegen, 1860-1937
Nationaal Archief, Den Haag
- Bestekken van de Maatschappij tot Exploitatie van Staatsspoorwegen 1865-1937., 1.
  - Besteknrs. 556-558, 561-568, 570-594, 1892; 27
    - niet aanbesteed. Bestek nr 569 vervallen.
    570 uitbreiden locomotievenloods met dienstlokalen en woning voor de opzichter machinist, en de steenkolenbergplaats SS en bijkomende werken op het station Arnhem ten behoeve van de lijn Amsterdam-Pr-grens, 1892
    571 maken waterbezorging met bijkomende werken op het station Blerick ten behoeve van de lijn Maastricht-Breda, 1892
    572 uitbreiden hoofdgebouw met bijkomende werken op het station Deurne ten behoeve van de lijn Maastricht-Breda, 1892
    573 uitbreiden goederenloods met bijkomende werken op het station Groningen ten behoeve van de lijn Harlingen-Nieuweschans, 1892
    574 leggen en verleggen van sporen en wissels, maken grondwerken, kunstwerken en bijkomende werken wegens uitbreiding van het station Groningen ten behoeve van de lijn Harlingen-Nieuweschans, 1892
    575 maken, leveren en opstellen van de bovenbouw van een draaischijf van 14,5m middellijn op het station Groningen ten behoeve van de lijn Harlingen-Nieuweschans, 1892
    576 uitbreiden hoofdgebouw met bijkomende werken op het station Tegelen ten behoeve van de lijn Maastricht-Breda, 1892
    577 maken goederenloods ten behoeve van de Nederlandse Bank met bijkomende werken op het station Enschede op de lijn Zutphen-Pr-grens, 1892
    578 uitbreiden steenkolenbergplaatsen SS met bijbehorende werken op het station Feijenoord te Rotterdam ten behoeve van de lijn Rotterdam-Breda, 1892
    579 maken dienstgebouw voor personeel op het station Zevenaar ten behoeve van de lijn Amsterdam-Pr- grens, 1892
    580 maken hoofdgebouw met bijkomende werken op het station Vlissingen haven ten behoeve van de lijn Roosendaal-Vlissingen, 1892
    581 leggen en verleggen van sporen en wissels, maken van grondwerken en bijkomende werken wegens uitbreiding van het stationsemplacement te Elst ten behoeve van de lijn Arnhem-Nijmegen, 1892
    582 leggen en verleggen van sporen en wissels, maken van grondwerken en bijkomende werken wegens uitbreiding van het stationsemplacement te Lage Zwaluwe ten behoeve van de lijn Lage Zwaluwe-'s-Hertogenbosch, 1892
    583 maken gebouwen en inrichtingen met bijkomende werken ten behoeve van de centrale werkplaats op het station Utrecht aan de lijn Utrecht-Boxtel, 1892
    584 maken hoofdgebouw en bureaugebouw met bijkomende werken wegens uitbreiding van het station Blerick ten behoeve van de lijn Maastricht-Breda, 1892
    585 leggen langere spoorstaven op de draaischijf van 13,5m middellijn, verplaatsen rookvangers en stootbalken in de locomotievenloods HSM met bijkomende werken op het station Zutphen ten behoeve van de lijn Arnhem-Leeuwarden, 1892
    586 wijzigen douanepark, maken losplaats voor petroleum op het station Groningen ten behoeve van de lijn Harlingen-Nieuweschans, 1892
    587 wijzigen gebouwen en inrichtingen met bijkomende werken op het station Roosendaal ten behoeve van de lijn Roosendaal-Vlissingen, 1892
    588 leggen en verleggen van sporen en wissels, maken van grondwerken en bijkomende werken wegens uitbreiding van het stationsemplacement te Driebergen=Zeist ten behoeve van de lijn Amsterdam-Pr-grens, 1892
    589 maken tochtportaal onder de marquise van het hoofdgebouw op het station Arnhem ten behoeve van de lijn Arnhem-Leeuwarden, 1892
    590 maken bovenbouw brug over de Dieze bij het stationsemplacement te 's-Hertogenbosch ten behoeve van de lijn Utrecht-Boxtel, 1892
    591 uitbreiden hoofdgebouw met bijkomende werken op het station Laag Zuthem ten behoeve van de lijn Zwolle-Almelo, 1892
    592 maken twee voetbruggen met bijkomende werken op het station Tilburg ten behoeve van de lijn Maastricht-Breda, 1892
    593 maken privaten en waterplaatsen in het hoofdgebouw, en een gebouw voor lampisterie en bergplaats met bijkomende werken op het station Rotterdam DP ten behoeve van de lijn Rotterdam-Breda, 1892
    594 leggen en verleggen van sporen en wissels, maken gebouwen en inrichtingen en bijkomende werken op het station Utrecht ten behoeve van de lijn Utrecht-Boxtel, 1892
  - Besteknrs. 595-625, 627-644, 1893; 28
    595 maken gebouwen en inrichtingen met bijkomende werken op het station 's-Hertogenbosch ten behoeve van de lijn Utrecht-Boxtel, 1893
    596 maken reservoirgebouw met waterleiding en enige diverse werken op het station Utrecht ten behoeve van de lijn Utrecht-Boxtel, 1893
    597 maken goederenloods en bureaugebouw wegens uitbreiding van het station Amsterdam WP ten behoeve van de lijn Amsterdam-Pr-grens, 1893
    598 maken en wijzigen gebouwen wegens uitbreiding van het emplacement op het station Rotterdam DP ten behoeve van de HSM voor de lijn Rotterdam-Breda, 1893
    599 maken gebouw voor de posterijen op het station Utrecht ten behoeve van de lijn Utrecht-Boxtel, 1893
    600 leggen en verleggen van sporen en wissels, maken grondwerken en bijkomende werken wegen uitbreiding op het station Amsterdam WP ten behoeve van de lijn Amsterdam-Pr-grens, 1893
    601 maken hoofdgebouw met bijkomende werken op het station Groningen ten behoeve van de lijn Harlingen-Nieuweschans, 1893
    602 maken opzichterswoning met bijbehorende werken op het station Driebergen=Zeist ten behoeve van de lijn Amsterdam-Pr-grens, 1893
    603 maken gedeelte spoorweg van de grondverschuiving tussen Bunde en Beek km 10.238 en 10.793, betreffende grondwerken, kunstwerken, sporen en wissels met bijkomende werken op het gedeelte Maastricht-Venlo ten behoeve van de lijn Maastricht-Breda, 1893
    604 slaan van nortonbuizen, maken regenbakken en waterdichte kelders met bijkomende werken bij de wachterswoningen op de lijnen Rotterdam-Breda, Antwerpen-Rotterdam, Arnhem-Leeuwarden, Zwolle-Almelo en Harlingen-Nieuweschans, 1893
    605 uitbreiden douaneloods met bijkomende werken op het station Roosendaal ten behoeve van de lijn Roosendaal-Vlissingen, 1893
    606 maken, leveren en uitbreiden van de watervoorziening op het station Nijmegen ten behoeve van de lijn Arnhem-Nijmegen, 1893
    607 leveren en leggen van waterleidingen, maken onderbouw en bovenbouw van een waterkraan met bijbehorende werken op het station Rotterdam DP ten behoeve van de lijn Rotterdam-Breda, 1893
    608 maken wasinrichting voor rijtuigen op het station Zwolle ten behoeve van de lijn Arnhem-Leeuwarden, 1893
    609 maken stationschefswoning en opzichterswoning met bijbehorende werken op het station ede ten behoeve van de lijn Amsterdam-Pr-grens, 1893
    610 maken centraal bureau in aansluiting met het bestaande centraal bureau met daarmee in verband staande werken te Utrecht ten behoeve van de lijn Utrecht-Boxtel, 1893
    611 opruimen bovenbouw van bruggen, stellen bovenbouw, leveren van brugliggers en balken op landhoofden en pijlers op de lijnen Amsterdam-Pr-grens en Utrecht-Rotterdam voormalige nrs, 1893
    612 slopen bestaande houten loods, maken nieuwe loods dienend als ijzermagazijn met bijbehorende werken bij de centrale werkplaats op het station Utrecht ten behoeve van de lijn Utrecht-Boxtel, 1893
    613 leggen en verleggen van sporen en wissels, maken gebouwen en inrichtingen en bijkomende werken op het station Capelle nieuwevaart ten behoeve van de lijn Lage Zwaluwe-'s-Hertogenbosch, 1893
    614 uitbreiden wachtkamer met daarmee in verband staande werken van het hoofdgebouw op het station Kropswolde ten behoeve van de lijn Harlingen-Nieuweschans, 1893
    615 opruimen twee retiradegebouwtjes, maken retiradegebouw aan het hoofdgebouw op het station Amsterdam WP ten behoeve van de lijn Amsterdam-Pr-grens, 1893
    616 maken bergplaats voor goederen met bureau ten dienste van de HSM op het station Roosendaal ten behoeve van de lijn Roosendaal-Vlissingen, 1893
    617 maken steenkolenbergplaats op het station Leeuwarden ten behoeve van de lijn Harlingen- Nieuweschans, 1893
    618 maken gebouwtje voor conducteurskamer en lampisterie op het station Enschede ten behoeve van de lijn Zutphen-Pr-grens, 1893
    619 maken overkapping op het station Utrecht ten behoeve van de lijn Utrecht-Boxtel, 1893
    620 maken steenkolenbergplaats met bijbehorende werken op het station Boxtel ten behoeve van de lijn Maastricht-Breda, 1893
    621 maken hoofdgebouw met bijbehorende werken op het station 's-Hertogenbosch ten behoeve van de lijn Utrecht-Boxtel, 1893
    622 opruimen bestaande bovenbouw van de houten bruggen, stellen van de nieuwe bovenbouw met het leveren van getrokken ijzeren balkbruggen met bijkomende werken op de lijnen Amsterdam-Pr-grens en Utrecht- Rotterdam voormalige nrs, 1893
    623 uitbreiden hoofdgebouw en goederenloods met bijkomende werken op het station Gilze=Rijen ten behoeve van de lijn Maastricht-Breda, 1893
    624 maken wachterswoning met bijbehorende werken bij km 40.590 op het gedeelte Zutphen-Deventer ten behoeve van de lijn Arnhem-Leeuwarden, 1893
    625 maken tochtportaal onder de marquise van het hoofdgebouw met bijbehorende werken op het station Zwolle ten behoeve van de lijn Arnhem-Leeuwarden, 1893
    - niet uitgevoerd. Bestek nr 626 vervallen.
    627 maken locomotievenloods met reservoirgebouw, waterkraan met leidingen, onderbouw grote draaischijf en bijbehorende werken op het station Elst ten behoeve van de lijn Arnhem-Nijmegen, 1893
    628 maken, leveren en opstellen van een draaischijf van 14.5m middellijn op het station Elst ten behoeve van de lijn Arnhem-Nijmegen, 1893
    629 wijzigen en uitbreiden van de waterleiding met bijbehorende werken op het station Boxtel ten behoeve van de lijn Maastricht-Breda, 1893
    630 maken gebouw voor privaten, waterplaatsen en restauratie op het station Leeuwarden ten behoeve van de lijn Harlingen-Nieuweschans, 1893
    631 wijzigen en uitbreiden hoofdgebouw met bijkomende werken op het station Dedemsvaart ten behoeve van de lijn Arnhem-Leeuwarden, 1893
    632 maken waterleiding in de centrale werkplaats Tilburg ten behoeve van de lijn Maastricht-Breda, 1893
    633 herstellen van het door ijsgang beschadigde remmingwerk aan de bruggen over de Oude Maas bij Dordrecht ten behoeve van de lijn Rotterdam-Breda, 1893
    634 maken wachterswoning met bijkomende werken bij km 16.500 omschoorweg aan de lijn Lage Zwaluwe- 's-Hertogenbosch, 1893
    635 wijzigen van het voormalig stationskoffiehuis in een dubbele opzichterswoning bij het station Geldermalsen ten behoeve van de lijn Utrecht-Boxtel, 1893
    636 maken gebouwen en inrichtingen voor een vetgasfabriek op het station Rotterdam DP ten behoeve van de lijn Rotterdam-Breda, 1893
    637 maken privaatgebouw en gebouw voor bureau voor de stationschef en de posterijen op het station Gouda ten behoeve van de lijn Utrecht-Rotterdam, 1893
    638 maken grondwerken. Leggen en verleggen van sporen en wissels, leveren en leggen van bestrating met bijbehorende werken op het stations Zwijndrecht ten behoeve van de lijn Rotterdam-Breda, 1893
    639 maken grondwerken, schoeingen, leggen en verleggen van sporen en wissels wegens het maken van een losplaats en laadplaats op het station Utrecht ten behoeve van de lijn Utrecht-Boxtel, 1893
    640 maken gebouwen, inrichtingen en grondwerken, leggen en verleggen van sporen en wissels met bijkomende werken op het station Belfeld ten behoeve van de lijn Maastricht-Breda, 1893
    641 wijzigen voormalige goederenloods in een bestelgoederenloods voor de SS en HSM met bijkomende werken op het station Utrecht ten behoeve van de lijn Utrecht-Boxtel, 1893
    642 maken overdekte voetbrug met bijkomende werken op het station Driebergen=Zeist ten behoeve van de lijn Amsterdam-Pr-grens, 1893
    643 maken drinkwaterleiding met aansluiting op de gemeentelijke waterleiding op het station Zwolle ten behoeve van de lijn Arnhem-Leeuwarden, 1893
    644 wijzigen perrons en verplaatsen locomotiefdraaischijf met bijkomende werken op het station Den Haag SS ten behoeve van de lijn Gouda-Den Haag, 1893
  - Besteknrs. 645-675, 1894; 29
    Inhoudsopgave 1894 nr 640-675, gedrukt
    645 maken gebouwen, inrichtingen en grondwerken, leggen en verleggen van sporen en wissels met bijkomende werken op het station America ten behoeve van de lijn Maastricht-Breda, 1894
    646 maken grondwerken, kunstwerken met bijkomende werken ten behoeve van de uitbreiding van het emplacement en de aansluiting van de lokaalspoorweg Sittard-Herzogenrath op het station Sittard ten behoeve van de lijn Maastricht-Breda, 1893
    647 opruimen bestaande veelading, maken losplaats, laadplaats, bestrating, afrastering en bijkomende werken op het station Gouda ten behoeve van de lijn Utrecht-Rotterdam, 1894
    648 slopen en weer maken hoofdgebouw met bijkomende werken op het station Bodegraven ten behoeve van de lijn Leiden-Woerden, 1894
    649 leggen en verleggen van sporen en wissels, maken bergplaats voor klein materiaal van de bovenbouw van de weg met bijkomende werken op het station Utrecht ten behoeve van de lijn Utrecht-Boxtel, 1894
    650 slopen van de hal, maken nieuwe hal met twee aanbouwen voor dienstlokalen en bijkomende werken op het station Vlissingen haven ten behoeve van de lijn Roosendaal-Vlissingen, 1894
    651 maken hoofdgebouw met bijkomende werken op het station Zwijndrecht ten behoeve van de lijn Rotterdam-Breda, 1894
    652 leggen en verleggen van sporen en wissels, maken grondwerken, spoorwerken met bijkomende werken wegens uitbreiding van de emplacementen Vlissingen haven en Vlissingen stad ten behoeve van de lijn Roosendaal- Vlissingen, 1894
    653 leggen en verleggen ven sporen en wissels, maken losweg, standplaats voor rijtuigen, goederenloods, verhoogde losplaats en laadplaats met bijkomende werken op het station Maarssen ten behoeve van de lijn Amsterdam-Pr-grens, 1894
    654 maken bergplaats voor steenkolen en takkenbossen op het station Zwolle ten behoeve van de lijn Arnhem-Leeuwarden, 1894
    655 maken wachterswoningen bij km 1.700, 4.988, 7.351, 13.350 op het gedeelte Amsterdam-Utrecht van de lijn Amsterdam-Pr-grens, en bij km 8.124, 20.909, 23,464, 25.122, 26.064, 29.816, 36.417, 36.858 en 42.839 van de lijn Utrecht-Rotterdam, 1894
    656 leggen en wijzigen van sporen en wissels wegens uitbreiding van het emplacement en de aansluiting van de locaalspoorweg Sittard-Herzogenrath en maken bijkomende werken op het station Sittard ten behoeve van de lijn Maastricht-Breda, 1894
    657 maken bureau in de werkplaats, steenkolenbergplaats, bergplaats voor ijzer, maken en wijzigen privaatgebouwtje met bijkomende werken bij de werkplaats van weg en werken op het station Utrecht ten behoeve van de lijn Utrecht-Boxtel, 1894
    658 maken vluchthoeken, verlengen afsluitingen en herstellingen aan de brug voor voetgangers over de Baardwijkse overlaat ten behoeve van de lijn Lage Zwaluwe-'s-Hertogenbosch, 1894
    659 wijzigen van de daken van de wachterswoningen op het gedeelte IJsselmonde-Willemsdorp en bij de overweg te Feijenoord ten behoeve van de lijn Rotterdam-Breda, 1894
    660 maken van drie wachterswoningen met bijkomende werken bij de wachtposten nrs. 6, 9 km 5,900 en 15 op het gedeelte Lage Zwaluwe-Breda van de lijn Rotterdam-Breda, 1894
    661 leggen en verleggen van sporen en wissels, verlengen van de losplaats en laadplaats, maken grondwerken met bijbehorende werken op het station Oudenbosch ten behoeve van de lijn Antwerpen-Rotterdam, 1894
    662 leggen en verleggen van sporen en wissels, maken grondwerken met bijbehorende werken op het station Dordrecht ten behoeve van de lijn Rotterdam-Breda, 1894
    663 maken gebouw voor takkenbossenloods en dienstlokalen op het station Utrecht ten behoeve van de lijn Utrecht-Boxtel, 1894
    664 slopen houten marquise en maken ijzeren marquise aan de linkervleugel van het hoofdgebouw op het station Rotterdam DP ten behoeve van de lijn Rotterdam-Breda, 1894
    665 wijzigen landhoofden, opruimen en maken van remmingwerken, uitbaggeren vaargeul, koppelen van de funderingen met bijkomende werken van de draaibrug over de Greuns in de lijn Harlingen-Nieuweschans, 1894
    666 maken houten voetbrug met bijkomende werken op het station Deventer ten behoeve van de lijn Arnhem-Leeuwarden, 1894
    667 maken overkapping op het station Groningen ten behoeve van de lijn Harlingen-Nieuweschans, 1894
    668 uitbreiding van de koperdraaierij en wijziging in de zagerij en draaierij van de centrale werkplaats Tilburg ten behoeve van de lijn Maastricht-Breda, 1894
    669 verhogen en verlengen van de veelading met bijkomende werken in de Stads Rietlanden te Amsterdam ten behoeve van de lijn Den Helder-Amsterdam, 1894
    670 maken overkapping op het station 's-Hertogenbosch ten behoeve van de lijn Utrecht-Boxtel, 1894
    671 leggen en verleggen van sporen, wissels en bestrating wegens uitbreiding van de veelading op het station Leeuwarden ten behoeve van de lijn Harlingen-Nieuweschans, 1894
    672 maken drie seinhuizen op het station Amsterdam WP ten behoeve van de lijn Amsterdam-Pr-grens, 1894
    673 wijzigen van de poortdeuren van de douaneloods aan de Kadijk op het station Amsterdam WP ten behoeve van de lijn Amsterdam-Pr-grens, 1894
    674 maken gebouwen, inrichtingen met bijkomende werken wegens uitbreiding van het emplacement en de aansluiting van de lokaalspoorweg Sittard-Herzogenrath op het station Sittard ten behoeve van de lijn Maastricht-Breda, 1894
    675 maken lokalen voor de goederendienst en een slaaplokaal voor machinisten in de loods voor de afzonderlijke dienst HSM op het station Venlo ten behoeve van de lijn Maastricht-Breda, 1894
  - Besteknrs. 676-701, 1895; 30
    Inhoudsopgave 1895 nr 674-701, gedrukt
    676 maken bergplaats voor steenkolen en een loods voor takkenbossen op het station Groningen ten behoeve van de lijn Harlingen-Nieuweschans, 1895
    677 leggen en verleggen van sporen en wissels met bijkomende werken wegens uitbreiding van het station Feijenoord te Rotterdam ten behoeve van de lijn Rotterdam-Breda, 1895
    678 wijzigen van de schuifinrichting aan de deuren aan de loodsen a, loods b en loods c op het station Feijenoord te Rotterdam ten behoeve van de lijn Rotterdam-Breda, 1895
    679 verplaatsen wachterswoning nr. 74 tussen Groningen en Kropswolde naar km 71.050 tussen Vierverlaten en Zuidhorn ten behoeve van de lijn Harlingen-Nieuweschans, 1895
    680 wijzigen bestaande goederenbergplaats in een gebouwtje voor de posterijen, maken nieuwe bergplaats voor goederen op het station Driebergen=Zeist ten behoeve van de lijn Amsterdam-Pr-grens, 1895
    681 maken twee wachterswoningen bij de overweg in de oude straatweg van 's-Hertogenbosch naar Boxtel met bijkomende werken ten behoeve van de lijn Utrecht-Boxtel, 1895
    682 wijzigen voormalig hoofdgebouw in een loods voor de dienst van tractie en enige verdere werken op het station Vlissingen haven ten behoeve van de lijn Roosendaal-Vlissingen, 1895. Onderhands aanbesteed (ontbreekt.)
    683 wijzigingen in het hoofdgebouw en nevengebouw met bijkomende werken op het station Utrecht ten behoeve van de lijn Utrecht-Boxtel, 1895
    684 maken opzichterswoning, wachterswoning, wijzigen woning stationschef met bijkomende werken op het station Nieuwersluis ten behoeve van de lijn Amsterdam-Pr-grens, 1895
    685 maken bergplaats voor steenkolen op het station Meppel ten behoeve van de lijn Arnhem-Leeuwarden, 1895
    686 uitbreiden dienstgebouwtje met bijbehorende werken op het station Maarn ten behoeve van de lijn Amsterdam-Pr-grens, 1895
    687 maken wielbanden werkplaats en enige diverse werken ten behoeve van de centrale werkplaats op het station Zwolle aan de lijn Arnhem-Leeuwarden, 1895
    688 maken wachterswoning met bijbehorende werken bij km 47.300 op het gedeelte Breda-Eindhoven, van de lijn Maastricht-Breda, 1895
    689 maken, leveren en stellen van de onderbouw en bovenbouw van een waterkraan met waterleiding op het station Amsterdam WP ten behoeve van de lijn Amsterdam-Pr-grens, 1895
    690 maken hoofdgebouw en enige diverse werken op het station Windesheim ten behoeve van de lijn Arnhem-Leeuwarden, 1895
    691 maken onderdoorgang bij km 52.703 met bijkomende werken ten behoeve van de lijn Zutphen-Pr- grens, 1895
    692 wijzigen overdekte goederenbergplaats in een werkloods en verplaatsen van het station Feijenoord van de lijn Rotterdam-Breda naar het station Utrecht aan de lijn Utrecht-Boxtel, 1895
    693 maken twee dienstwoningen op het station Utrecht ten behoeve van de lijn Utrecht-Boxtel, 1895
    694 maken van een toegangsweg naar en bestrating om de spoorweghaven met bijkomende werken op het station Leeuwarden ten behoeve van de lijn Harlingen-Nieuweschans, 1895
    695 maken wachterswoning op het station Feijenoord te Rotterdam ten behoeve van de lijn Rotterdam- Breda, 1895
    696 vervoeren, verlengen en versterken bovenbouw draaischijf van Groningen naar Breda, afbreken bergplaats, maken onderbouw en stellen afbreken bestaande draaischijf met te Breda van de lijn Maastricht-Breda, 1895
    697 leggen en verleggen van sporen en wissels, maken grondwerken, hoofdgebouw en bijkomende werken op het station Moerdijk ten behoeve van de lijn Rotterdam-Breda, 1895
    698 uitbreiden goederenloods ss, maken goederenloods HSM en een verhoogde losplaats en laadplaats op het station Gouda ten behoeve van de lijn Utrecht-Rotterdam, 1895
    699 herstellen van het door ijsgang beschadigde remmingwerk aan de bruggen over de Oude Maas bij Dordrecht, over het Hollands Diep, en de Koningshavenbrug ten behoeve van de lijn Rotterdam-Breda, 1895
    700 maken twee seinhuizen op het station 's-Hertogenbosch ten behoeve van de lijn Utrecht-Boxtel, 1895
    701 leggen en verleggen van sporen en wissels, maken grondwerken en bijkomende werken op het station Zevenaar ten behoeve van de lijn Amsterdam-Pr-grens, 1895
  - Besteknrs. 702-716, 1896; 31
    Inhoudsopgave 1896 nr 702-716, gedrukt
    702 maken wachterswoning (wachtpost 60) met bijbehorende werken bij de Noordhorner schipsloot op het gedeelte Leeuwarden-Groningen van de lijn Harlingen-Nieuweschans, 1896
    703 vervangen glasplaten met toebehoren door golfplaten van gegalvaniseerd ijzer op de overkapping van het station Rotterdam DP ten behoeve van de lijn Rotterdam-Breda, 1896
    704 maken werkplaats met bijbehorende werken op het station Groningen ten behoeve van de lijn Harlingen-Nieuweschans, 1896
    705 leveren en plaatsen van lantaarnpalen, maken gasleiding ten behoeve van de verlichting op de perrons en terreinen op het station Groningen aan de lijn Harlingen-Nieuweschans, 1896
    706 wijzigen onderbouw van de draaibrug over de leidsche trekvliet met bijkomende werken ten behoeve van de lijn Gouda-Den Haag, 1896
    707 maken, leveren en stellen van de bovenbouw van de draaibrug over de leidsche trekvliet met bijkomende werken ten behoeve van de lijn Gouda-Den Haag, 1896
    708 maken grondwerken, kunstwerken, uitbreiden en wijzigen sporen en wissels, maken, verplaatsen, wijzigen en opruimen van gebouwen en inrichtingen, maken bijkomende werken op het station Boxtel ten behoeve van de lijn Maastricht-Breda, 1896
    709 maken dubbele wachterswoning bij km 11.200 met bijkomende werken op het station Harmelen ten behoeve van de lijn Utrecht-Rotterdam, 1896
    710 afbreken van de brug over de Dieze, maken remmingwerken en bijkomende werken wegens uitbreiding van het station 's-Hertogenbosch, 1896
    711 maken verdieping op het hoofdmagazijn en enige verdere werken ten behoeve van een bureau voor de centrale controle van de nederlandse spoorwegen op het station Utrecht aan de lijn Utrecht-Boxtel, 1896
    712 maken tweede doorgang onder de spoorweg in de Roermondsestraat te Venlo ten behoeve van de lijn Maastricht-Breda, 1896
    713 wijzigen voormalig hoofdgebouw in vier arbeiderswoningen op het station Zwijndrecht ten behoeve van de lijn Rotterdam-Breda, 1896